臺灣高雄地方法院鳳山簡易庭裁定
111年度鳳秩字第26號
移送機關    高雄市政府警察局鳳山分局
被移送人    陳正勇



上列被移送人因違反社會秩序維護法案件，經移送機關以民國11
1 年3 月28日高市警鳳分偵字第11171348500號移送書移送審理
，本院裁定如下：
    主      文
陳正勇不罰。
    事實及理由
一、本件移送意旨略以：被移送人於民國111 年3 月17日15 時
    許於高雄市○○區○○路○段000巷00號，持石頭作勢砸車，上開
    行為顯為借特定事端擴大發揮，因而認被移送人涉有違反社
    會秩序維護法第68條第2款規定等語。
二、按犯罪事實應依證據認定之，無證據不得認定犯罪事實；法
    院受理違反社會秩序維護法案件，亦準用之；社會秩序維護
    法第92條準用刑事訴訟法第154 條第2 項定有明文。次按事
    實之認定，應憑證據，如未能發現相當證據，或證據不足以
    證明，自不能以推測或擬制之方法，以為裁判基礎；又認定
    不利於被告之事實，須依積極證據，苟積極證據不足為不利
    於被告事實之認定時，即應為有利於被告之認定（最高法院
    40年臺上字第86號、30年上字第816 號判例意旨參照）。復
    按藉端滋擾住戶、工廠、公司行號、公共場所或公眾得出入
    之場所者，處3 日以下拘留或新臺幣1萬2,000元以下罰鍰，
    社會秩序維護法第68條第2 款定有明文；該規定所謂「藉端
    滋擾」，即應指行為人有滋擾場所之本意，而以言語、行動
    等方式，藉特定事端擴大發揮，踰越該事端在一般社會大眾
    觀念中所容許之合理範圍，而擾及場所之安寧秩序致難以維
    持或回復者而言。
三、移送意旨認被移送人涉嫌違反社會秩序維護法第68條第2 款
    規定，無非以被移送人、關係人張添能於警詢之陳述、高雄
    市政府警察局鳳山分局忠孝派出所受理案件證明單、被移送
    人拿取之石頭照片等件為據。
四、經查，被移送人固不否認其於上開時地確有拿石頭作勢要砸
    關係人張添能車輛之行為，惟辯稱：我有重度智能障礙（筆
    錄記載為中度智能障礙，查卷內被移送人之身心障礙證明，
    應更正為重度）；我沒有砸下去；會想拿石頭砸車是因為那
    個人一直講話很煩；我不認識對方（即關係人）等語。又關
    係人張添能於警詢時證稱：我與被移送人沒有任何關係，不
    知道為什麼他要砸我的車，他沒有砸下去等語。惟除上開被
    移送人、關係人張添能於警詢之陳述外，觀諸卷內資料，查
    無其他證據足資證明被移送人有何違反社會秩序維護法第68
    條第2 款藉端滋擾公共場所之行為。故雖被移送人有上開行
    為，但尚難據此認定其確有滋擾場所之本意，並藉特定事端
    擴大發揮，踰越該事端在一般社會大眾觀念中所容許之合理
    範圍，且有擾及場所之安寧秩序至難以維持或回復，自核與
    社會秩序維護法第68條第2 款規定之要件有間，揆諸前揭說
    明，自應為不罰之諭知。
五、依社會秩序維護法第45條第2 項，裁定如主文。　
中　　華　　民　　國　　111 　年　　 5　　月　　3  　日
          　　　　鳳山簡易庭  法　　官　林育丞
以上正本係照原本作成。
如不服本裁定，得於裁定書送達之翌日起5 日內，以書狀敘述理
由，向本庭提出抗告。　　　　　　　　　　　　　　　　　　
中　　華　　民　　國　　111 　年　　5 　　月　　3 　　日
                              書 記 官  陳冠廷